【裁判字號】    89,訴,324
【裁判日期】    891018
【裁判案由】    違反毒品危害防制條例
【裁判全文】
臺灣雲林地方法院刑事判決
    公  訴  人  臺灣雲林地方法院檢察署檢察官
    被      告  丙○○
右列被告因違反毒品危害防制條例案件，經檢察官提起公訴（八十九年度偵字第三三
二八號），本院判決如左：
    主  文
丙○○轉讓第貳級毒品，累犯，處有期徒刑捌月。
扣案之第貳級毒品安非他命壹小包（毛重約壹點肆公克）沒收銷燬之。
    事  實
一、丙○○前因竊盜案件，於八十七年五月七日經臺灣嘉義地方法院以八十七年度易
    字第三九○號判處有期徒刑七月確定，甫於八十七年十月八日執行完畢。詎丙○
    ○仍不知悔改，竟基於轉讓第二級毒品安非他命之犯意，於八十九年八月十四日
    晚上十時四十五分許（公訴人誤繕為十一時許），在雲林縣斗南鎮○○路七十六
    巷九號後面甲○○租住處，將其向綽號「兩光」之成年男子所購買，擬供己施用
    之第二級毒品安非他命重約○．二至○．三公克，交由甲○○置於其所有之吸食
    器內，予以加熱使產生白煙（即氣態安非他命）之施用方式，無償轉讓予甲○○
    施用一次。嗣於同日晚上十一時許，甲○○及丙○○在上址為警查獲施用第二級
    毒品安非他命（施用毒品部分業經檢察官另案偵辦），並扣得丙○○所有之安非
    他命一包（毛重約一．四公克）、燈炮一個及甲○○所有之吸食器一組，因而循
    線查悉上情。
二、案經嘉義縣警察局報請臺灣雲林地方法院檢察署檢察官偵查起訴。
    理  由
一、訊據被告丙○○，對於右揭時地無償提供其所有之第二級毒品安非他命予甲○○
    施用等情坦承不諱，核與證人甲○○及乙○○到庭結證情節相符，復有安非他命
    一包、燈炮一個及吸食器一組扣案可資佐證，足認被告自白與事實相符，堪予採
    信。本件事證明確，被告犯行洵堪認定。
二、核被告所為，係犯毒品危害防制條例第八條第二項之轉讓第二級毒品罪。被告前
    因竊盜案件，經臺灣嘉義地方法院判處有期徒刑七月，於八十七年十月八日執行
    完畢，此有臺灣雲林地方法院檢察署刑案資料查註紀錄表及臺灣高等法院被告全
    國前案紀錄表各一份在卷可按，其前受有期徒刑執行完畢，於五年以內再犯本件
    有期徒刑以上之罪，為累犯，依刑法第四十七條之規定加重其刑。爰審酌被告前
    有竊盜前科，現復因竊盜案在監執行，足見其素行不良，及其因想請教甲○○如
    何製作吸食器，且見甲○○心情不佳，始提供所攜帶之毒品安非他命予甲○○施
    用，其犯罪之動機及目的單純，而對社會及其友人甲○○所生之損害亦有限，暨
    其犯後能坦認犯行，態度尚佳等一切情狀，量處如主文所示之刑，以示懲儆。
三、扣案之安非他命一小包（毛重約一．四公克），為第二級毒品，依毒品危害防制
    條例第十八條第一項前段之規定，不問屬於犯人與否，應沒收銷燬之；另扣案之
    燈炮，核與被告轉讓毒品之犯行無關，自不得在本案宣告沒收銷燬，另扣案之吸
    食器一組，雖供本案被告轉讓安非他命之犯行所用，惟係甲○○所有，並非被告
    所有，不得為沒收之諭知，附此敘明。
四、公訴意旨另以：被告丙○○於八十九年八月八日下午五時許，在雲林縣斗南鎮○
    ○路七十六巷九號後面空屋處，將第二級毒品安非他命轉讓予甲○○施用一次，
    因認被告此部分行為與前開有罪部分犯行有裁判上一罪之連續犯關係云云。公訴
    人認被告有上開八十九年八月八日下午五時許之轉讓第二級毒品犯行，無非係以
    證人甲○○於警訊時之筆錄為據。訊據被告丙○○，則堅決否認有上開於八十九
    年八月八日下午五時許，無償提供第二級毒品安非他命予甲○○施用之犯行。經
    查，證人甲○○於警訊中雖供稱：「今天是丙○○免費提供我吸食的，另外一星
    期前即八十九年八月八日十七時左右，丙○○也提供我吸食。．．．」，惟於本
    院審理時，則具結證稱：丙○○僅曾無償提供第二級毒品安非他命予伊施用一次
    （即八十九年八月十四日為警查獲當天），之前則未曾無償提供予伊施用，而因
    在警訊時，警察問伊到底是提供一次或二次，且很兇，所以伊才說二次，但事實
    上僅有一次等語。已否認被告於八十九年八月八日下午五時許，有轉讓第二級毒
    品安非他命予其使用之行為，證人甲○○此部分前後供述並不一致，已難憑採，
    再參酌證人甲○○既已於本院審理時，證述被告上開有罪部分之轉讓第二級毒品
    安非他命犯行，若被告確另有上開公訴人所指轉讓第二級毒品犯行，證人甲○○
    實無另為被告脫免之必要，足見證人甲○○上開於本院之證詞應堪採信。綜上所
    述，尚難僅憑證人甲○○於警訊中未經具結之供述，即遽認被告有上開公訴人所
    指轉讓第二級毒品安非他命之犯行。此外，復查無其他積極證據足資認定被告確
    有上開於八十九年八月八日下午五時許，轉讓第二級毒品安非他命予甲○○施用
    之犯行，原應為無罪之諭知，惟公訴意旨認被告此部分行為與前開有罪部分之犯
    行間有裁判上一罪之連續犯關係，爰不另為無罪之諭知，附此敘明。
據上論斷，應依刑事訴訟法第二百九十九條第一項前段，毒品危害防制條例第八條第
二項、第十八條第一項前段，刑法第十一條前段、第四十七條，判決如主文。
本案經檢察官盧永盛到庭執行職務。
中      華      民      國      八十九      年     十     月    十八    日
                                        臺灣雲林地方法院刑事第一庭
                                            法  官  廖  國  勝
中      華      民      國      八十九      年     十     月    十八    日
右正本證明與原本無異。
如不服本判決，應於判決送達後十日內向本院提出上訴狀( 應附繕本 )。
                                            書記官  顏  錦  清
附錄本案論罪科刑法條全文：
毒品危害防制條例第八條第二項：
轉讓第二級毒品者，處六月以上五年以下有期徒刑，得併科新臺幣七十萬元以下罰金
。


司法院資訊處製作；財團法人民間司法改革基金會備份。
